臺灣嘉義地方法院刑事判決　　　　　　　　　　　　　九十三年度交簡上字第五號
　　上　訴　人　臺灣嘉義地方法院檢察署檢察官
　　被　　　告　甲○○
右上訴人因過失傷害案件，不服本院嘉義簡易庭九十二年度交簡字第一０六八號，中
華民國九十二年十二月十一日第一審刑事簡易判決（聲請簡易判決處刑案號：九十二
年度偵字第六九０八號），提起上訴，本院管轄之第二審合議庭裁定改依簡式審判程
序，判決如左：
    主  文
上訴駁回。
    事  實
一、甲○○係嘉義縣大林鎮○○路一八二號「楊梅山鮮花坊」之實際負責人，平日使
    用自小貨車載送花圈、花籃，駕駛汽車為其附隨業務。於民國九十二年九月六日
    上午九時五十五分許，駕駛車牌號碼Ｖ６—二九七一號自小客貨兩用車，欲運送
    花藍至嘉義縣大林鎮縣旁之公墓，而沿嘉義縣大林鎮○○路右轉往一
    六二縣道行駛，途經嘉義縣大林鎮縣八點五公里處，本應注意應遵守
    道路交通標誌、標線、號誌之指示，而依當時之情形，天候晴、日間有自然光、
    無障礙物、視距良好，並無不能注意之情形，竟疏未注意，貿然於嘉一六二縣道
    由東向西之車道內逆向行駛，適有乙○騎乘ＱＱＩ－２６２號重機車亦於嘉一六
    二縣道自東往西方向行駛，兩車因而發生碰撞，乙○因而人車倒地，因而受有腦
    震盪併硬腦膜下出血、右側股骨頸骨折、右側遠端股骨粉碎性骨折、左側顴骨骨
    折、臉部撕裂傷等普通傷害，並因而引發水腦症。甲○○與肇事後，即停留於現
    場，並主動向至現場處理之警員林峻億陳述自己為肇事之人，而接受裁判。
二、案經甲○○自首暨乙○之妻丙○○○訴由嘉義縣警察局民雄分局報請臺灣嘉義地
    方法院檢察署檢察官偵查後聲請簡易判決處刑。
    理  由
一、右揭事實迭據被告甲○○於警訊及偵、審中坦承不諱（分見警卷第一、二頁、偵
    查卷第二十八、二十九頁、本審卷第三十二、八十一頁），核與告訴人丙○○○
    於警訊時指述相符（見警卷第三、四頁），且有道路交通事故調查報告表、現場
    圖、現場照片十紙附於警卷第五至七、九至十一頁可佐，另被害人乙○因本件車
    禍受有腦震盪併硬腦膜下出血、右側股骨頸骨折、右側遠端股骨粉碎性骨折、左
    側顴骨骨折、臉部撕裂傷等普通傷害，並因而引發水腦症等情，此有財團法人佛
    教慈濟醫院（下簡稱大林慈濟醫院）診斷證明書、病情說明書各一紙分附於警卷
    第八頁、本審卷第六十二頁足資參佐，另經本院向大林慈濟醫院詢問被害人之傷
    害是否達刑法第十條第四項第六款所定其他於身體或健康，有重大不治或難治傷
    害之重傷害程度，回函分稱：「就骨科部分而言，至最後追蹤日期止（９３年１
    月２６日），功能回復狀況尚未達重大不治或難治傷害之程度」「病患腦部傷勢
    目前未達刑法第十條第四項第六款『其他於身體或健康，有重大不治或難治之傷
    害』之程度。」此有該院病情說明書二紙附於本審卷第十五頁、第六十二頁可參
    。
二、按駕駛人駕駛汽車，應遵守道路交通標誌、標線、號誌之指示，道路交通安全規
    則第九十條定有明文，本案被告領有駕駛執照，理當知悉並遵守前開規定，而依
    當情之情形，天候晴、日間有自然光、無障礙物、視距良好，並無不能注意之情
    形，竟疏未注意，貿然於嘉一六二線道由東向西方向之車道逆向行駛，被告應負
    完全之過失責任甚明，且本案經送往臺灣省嘉雲區行車事故鑑定委員會鑑定，亦
    同此見解，此有該會中華民國九十三年三月九日嘉鑑字第九三０二四四號鑑定意
    見書一紙附於本審卷第十六頁可參，而被害人之傷害與被告之過失間，具有因果
    關係，亦可認定，綜上所述，被告前開自白與事實相符，堪以採信，本案事證明
    確，被告犯行堪以認定。
三、查被告甲○○係嘉義縣大林鎮○○路一八二號「楊梅山鮮花坊」之實際負責人，
    平日使用自小貨車載送花圈、花籃，案發當日乃駕駛自小客貨兩用車載送花籃，
    業據被告甲○○於偵查及本院審理時供述甚明（見偵查卷第二十九頁、本院卷第
    八十四、八十五頁），駕駛汽車為其附隨業務。核被告甲○○所為，係犯刑法第
    二百八十四條第二項前段之業務過失傷害罪。被告於肇事後，未被犯罪偵查機關
    發覺其為犯罪者前，即主動向到場處理車禍有偵查權之警員林俊億自首並接受裁
    判，此有嘉義縣警察局民雄分局偵辦交通事故現場處理調查表一紙附於警卷第十
    四頁可參，為對於未發覺之犯罪自首而接受裁判，應依刑法第六十二條前段規定
    減輕其刑。又被告在未有撤回告訴交換條件下，即先行負擔被害人之醫療費用二
    十餘萬元及部分之看護費用十一萬餘元，惟因其自身經濟狀況不佳，以致未能繼
    續支付看護費用等情，除據被告陳述明確外，並有支出費用之收據附於偵查卷第
    五十五至六十四頁可參，顯見被告非無賠償之誠意，且被告乃因被害人家屬口出
    惡言，使被告心生恐懼而不敢再赴被害人住處洽談和解事宜等情，亦有被告提出
    之錄音帶一卷並經本院勘驗屬實，製有勘驗筆錄一紙附於本審卷第六十四頁、六
    十五頁可參，附此敘明。原審以被告罪證明確，依刑事訴訟法第四百四十九條第
    一項前段、第四百五十四條第二項，刑法第二百八十四條第二項前段、第四十一
    條第一項前段、第六十二條前段，罰金罰鍰提高標準條例第一條前段、第二條，
    逕以簡易判決量處有期徒刑六月，如易科罰金，以三百元折算一日，經核原審認
    事用法並無違誤，量刑亦屬妥適，檢察官上訴意旨，以被害人之傷勢已達重傷害
    之程度，被告犯後態度惡劣、毫無賠償誠意，原審量刑太輕，且未改依通常程序
    審理，指摘原判決不當，為無可取，為無理由，應予駁回。
據上論斷，應依刑事訴訟法第四百五十五條之一第一項、第三項、第三百六十八條，
判決如主文。
本案經檢察官李文和到庭執行職務
中      華      民      國     九十三    年      五      月      二十   日
        臺灣嘉義地方法院交通法庭
                                審判長  法  官   劉  瓊  雯
                                        法  官   蔡  憲  德
                                        法  官   康  存  真
右正本證明與原本無異。
本件不得上訴。
中      華      民      國     九十三    年      五      月      二十   日
                                        書記官   林  美  芳
附錄法條：
刑法第二百八十四條第二項：
從事業務之人，因業務上之過失傷害人者，處一年以下有期徒刑、拘役或一千元以下
罰金，致重傷者，處三年以下有期徒刑、拘役或二千元以下罰金。
